Minutes et répertoires du notaire Charles Victor AMY, 16 septembre 1847 - 24 avril 1895 (étude XL)
Archives nationales
- Répertoires de Charles Victor AMY, 20 juillet 1846 - 23 janvier 1900; MC/RE/XL/8 - MC/RE/XL/15
  - Répertoire. 1846, 20 juillet - 1852, 21 septembre, 20 juillet 1846 - 21 septembre 1852; MC/RE/XL/8
    - Prorogation, delai de paiement de terrain, 1400 f, Passy (Paris)., 10 juin 1851
      Nom, qualité: (M.) Guichard de Mareil, Alphonse Auguste.
      Domicile: Passy (Paris) Grande-rue, 58.
    - Proces-verbal, société de commerce de briques, nomination d'expert, Paris (Paris)., 16 juin 1851
      Profession: marchand de briques, Passy (Paris).
      Or celle-ci est rattachée matériellement à un autre acte conservé dans les minutes de ce même notaire pour la période de juin 1851 (la date exacte de l'autre acte est mentionnée dans la colonne 'minutes' du répertoire du notaire).
    - Quittance, paiement de terrain, 600 f, Passy (Paris)., 16 juin 1851
      Domicile: Paris (Paris) rue du Fauborug-Poissonniere, 9
      Or celle-ci est rattachée matériellement à un autre acte conservé dans les minutes de ce même notaire pour la période de février 1851 (la date exacte de l'autre acte est mentionnée dans la colonne 'minutes' du répertoire du notaire).
    - Decharge., 25 juin 1851
      Nom, qualité: (personne morale) Rouville de (hoirs).
      Profession: clerc de notaire, Passy (Paris).
    - Quittance, acompte sur paiement de maison, 3078 f sur 5000 f, Passy (Paris) rue Basse, 33., 8 juillet 1851
      Domicile: Passy (Paris) rue de l'Eglise, 5.
    - Quittance, solde de paiement de terrain, 1600 f sur 4000 f, Passy (Paris) rue des Tournelles., 10 juillet 1851
      Nom, qualité: (M.) Dufour, Maurice.
    - Société, dépôt de pieces, travaux d'impression sur etoffes, Passy (Paris) quai de Passy, 38., 16 juillet 1851
      Nom, qualité: (M.) Ohnneberger, Dominique.
    - Prorogation, delai de remboursement d'emprunt, 3000 f., 5 août 1851
      Nom, qualité: (M.) Leclair, Jacques Theodore.
      Profession: patissier, Paris (Paris).
      Domicile: Paris (Paris) rue Neuve-des-Petits-Champs, 42.
      Nom, qualité: (M.) Chauvet, Jacques Marie.
      Profession: loueur de voitures, Paris (Paris).
      Domicile: Paris (Paris) rue des Petits-Ecuries, 17
      Or celle-ci est rattachée matériellement à un autre acte conservé dans les minutes de ce même notaire pour la période de octobre 1848 (la date exacte de l'autre acte est mentionnée dans la colonne 'minutes' du répertoire du notaire).
    - Société, dépôt de pieces, exploitation de carriere, Passy (Paris) les Grands-Plains., 17 août 1851
      Or celle-ci est rattachée matériellement à un autre acte conservé dans les minutes de ce même notaire pour la période de juillet 1851 (la date exacte de l'autre acte est mentionnée dans la colonne 'minutes' du répertoire du notaire).
    - Quittance, solde de paiement de terrain, 538 f, Passy (Paris)., 22 août 1851
      Nom, qualité: (M.) Tamizier, Jean.
      Profession: marchand de meubles, Paris (Paris).
      Domicile: Paris (Paris) rue des Fosses-Saint-Germain-l'Auxerrois, 20
      Or celle-ci est rattachée matériellement à un autre acte conservé dans les minutes de ce même notaire pour la période de juillet 1847 (la date exacte de l'autre acte est mentionnée dans la colonne 'minutes' du répertoire du notaire).
    - Proces-verbal d'enchères, remise, vente de maison, mise à prix 15000 f, Passy (Paris) avenue Saint-Denis, 27., 24 août 1851
      Profession: marchande dee vin, Passy (Paris).
      Domicile: Montparnasse (Paris) rue de Gaite, 33.
    - Quittance, paiement de terrain, 300 f, Passy (Paris)., 9 septembre 1851
    - Société, dépôt de pieces, eclairage et chauffage par le gaz hydrogene, Passy (Paris) rue Franklin, 3., 14 septembre 1851
    - Prorogation, delai de remboursement d'emprunt, 2000 f., 17 septembre 1851
      Nom, qualité: (M.) Pages, Pierre.
      Profession: chauffeur, Paris (Paris).
      Domicile: Passy (Paris) rue Vineuse, 15.
      Domicile: Passy (Paris) quai de Passy, 34
      Or celle-ci est rattachée matériellement à un autre acte conservé dans les minutes de ce même notaire pour la période de septembre 1845 (la date exacte de l'autre acte est mentionnée dans la colonne 'minutes' du répertoire du notaire).
    - Prorogation, delai de reglement d'heritage, 9492 f., 19 septembre 1851
      Nom, qualité: (M.) Aubin, Philippe Francois.
      Domicile: Passy (Paris) rue Basse, 68.
      Nom, qualité: (M.) Aubin, Pierre Constant.
      Relations: père de l'intervenant 1
      Or celle-ci est rattachée matériellement à un autre acte conservé dans les minutes de ce même notaire pour la période de juillet 1849 (la date exacte de l'autre acte est mentionnée dans la colonne 'minutes' du répertoire du notaire).
    - Decharge, rente etat, 34 f., 26 septembre 1851
      Domicile: Paris (Paris) rue Saint-Martin, 39.
      Nom, qualité: (M.) Hubert, Adrien Pierre Antoine.
      Profession: agent de change, Paris (Paris).
      Domicile: Paris (Paris) rue Notre-Dame-des-Victoires, 14
      Or celle-ci est rattachée matériellement à un autre acte conservé dans les minutes de ce même notaire pour la période de août 1841 (la date exacte de l'autre acte est mentionnée dans la colonne 'minutes' du répertoire du notaire).
    - Tutelle, compte., 2 octobre 1851
      Profession: forgeron en voitures, Paris (Paris).
      Domicile: Paris (Paris) rue du Bel-Air, 60.
      Or celle-ci est rattachée matériellement à un autre acte conservé dans les minutes de ce même notaire pour la période de septembre 1851 (la date exacte de l'autre acte est mentionnée dans la colonne 'minutes' du répertoire du notaire).
    - Mariage, dépôt de pieces., 7 octobre 1851
      Or celle-ci est rattachée matériellement à un autre acte conservé dans les minutes de ce même notaire pour la période de août 1851 (la date exacte de l'autre acte est mentionnée dans la colonne 'minutes' du répertoire du notaire).
    - Quittance, acompte sur paiement de terrain, 875 f, Montmartre (Paris) rue de l'Abreuvoir, 13., 8 octobre 1851
    - Quittance, distribution du produit de vente de maison, 10850 f sur 12000 f, Passy (Paris) rue des Tournelles X rue des Moulins., 11 octobre 1851
      Nom, qualité: (personne morale) Deharme (créancier).
      Domicile: Paris (Paris) rue Duperre, 44.
      Domicile: Paris (Paris) rue des Deux-Ecus, 15.
      Relations: acheteur de l'intervenant 2
    - Adhesion, titre-nouvel, association des propriétaires du passage sainte-marie, Paris (Paris) Faubourg-du-Roule passage Sainte-Marie, 38., 13 octobre 1851
      Nom, qualité: (personne morale) Rodier (hoirs).
      Nom, qualité: (M.) Rodier, Louis.
    - Délivrance de legs, decharge, objets mobiliers., 13 octobre 1851
      Nom, qualité: (Mme ou Mlle) Legemble, Marie Genevieve.
      Relations: épouse de l'intervenant 6, exécutrice testamentaire de l'intervenant 3.
      Domicile: Paris (Paris) rue de Montreuil, 71
    - Prorogation, delai de remboursement d'emprunt, 12000 f., 18 octobre 1851
      Nom, qualité: (Mme ou Mlle) Fougere, Germaine Julie.
      Domicile: Passy (Paris) Grande-rue, 7.
      Nom, qualité: (M.) Perault, Etienne Victor.
      Nom, qualité: (M.) Affry de La Monnoye D', Lambert Joseph Alfred.
      Profession: chef de bureau à la prefecture de la seeine, Paris (Paris).
      Domicile: Passy (Paris) rue Vineuse, 12
      Or celle-ci est rattachée matériellement à un autre acte conservé dans les minutes de ce même notaire pour la période de novembre 1846 (la date exacte de l'autre acte est mentionnée dans la colonne 'minutes' du répertoire du notaire).
    - Quittance, subrogation, acompte sur adjudication de maison, 6000 sur 26050 f, Belleville (Paris) rue de Constantine, 40., 18 octobre 1851
      Nom, qualité: (M.) Adrien, Louis Antoine.
      Domicile: Paris (Paris) rue Saint-Martin, 322.
      Domicile: Passy (Paris) rue de la Tour, 47
    - Société, dépôt de pieces, vente en gros d'articles de paris, Lima (perou)., 21 octobre 1851
      Relations: associé(e) de l'intervenant 1
    - Délivrance de legs, decharge, rente viagere 5%, 75 f., 27 octobre 1851
      Nom, qualité: (Mme ou Mlle) Dupont, Genevieve Pauline.
      Domicile: Paris (Paris) rue du Fauborug-Saint-Antoine, 200.
      Nom, qualité: (M.) Cadot, Louis Raphael.
    - Délivrance de legs, decharge, rente publique 5%, 150 f., 6 novembre 1851
      Nom, qualité: (M.) Legemble, Saturnin Marie Benjamin.
      Profession: cultivateur, Montgeron (Essonne).
      Domicile: Montgeron (Essonne).
      Relations: épouse de l'intervenant 5, exécutrice testamentaire de l'intervenant 2.
    - Quittance, paiement de terrain, 854 m2, 1500 f, Passy (Paris)., 14 novembre 1851
    - Quittance, reglement de dot, 4000 f., 14 novembre 1851
      Nom, qualité: (Mme ou Mlle) Debressenne, Henriette Adeline.
    - Quittance, remboursement d'emprunt, 2000 f., 14 novembre 1851
      Nom, qualité: (Mme ou Mlle) Destree, Angelique Aimee.
      Nom, qualité: (M.) Olivary, Jean Joseph Desire.
      Profession: restaurateur, Paris (Paris).
      Profession: boulanger, Paris (Paris).
      Or celle-ci est rattachée matériellement à un autre acte conservé dans les minutes de ce même notaire pour la période de mars 1849 (la date exacte de l'autre acte est mentionnée dans la colonne 'minutes' du répertoire du notaire).
    - Quittance, paiement de terrain, 500 f, Passy (Paris) Butte l'Empereur (la)., 25 novembre 1851
    - Succession, dépôt de pieces., 25 novembre 1851
    - Succession, inventaire apres décès., 29 novembre 1851
      Nom, qualité: (M.) Denampes, Hippolyte.
    - Mariage, dépôt de pieces., 8 décembre 1851
    - Mariage, dépôt de pieces., 8 décembre 1851
      Domicile: Paris (Paris) rue de Clichy, 62.
      Or celle-ci est rattachée matériellement à un autre acte conservé dans les minutes de ce même notaire pour la période de octobre 1851 (la date exacte de l'autre acte est mentionnée dans la colonne 'minutes' du répertoire du notaire).
    - Quittance, solde de paiement de terrain, 660 m2, 875 f sur 1750 f, Montmartre (Paris) rue de l'Abreuvoir, 13., 10 décembre 1851
    - Quittance, paiement de terrain, 413 m2, 1000 f, Passy (Paris)., 13 décembre 1851
    - Succession, rectification., 13 décembre 1851
      Domicile: Paris (Paris) Grande-rue, 29.
    - Prorogation, delai de remboursement d'emprunt, 3000 f., 13 décembre 1851
      Nom, qualité: (M.) Pichard, Marie Philippe.
      Profession: propriétaire, tonnelier, Paris (Paris).
      Domicile: Passy (Paris) rue des Bons-Hommes, 29.
      Nom, qualité: (M.) Bossu, Louis Francois.
      Profession: marchand de bois, Poissy (Yvelines).
      Domicile: Poissy (Yvelines)
      Or celle-ci est rattachée matériellement à un autre acte conservé dans les minutes de ce même notaire pour la période de décembre 1848 (la date exacte de l'autre acte est mentionnée dans la colonne 'minutes' du répertoire du notaire).
    - Quittance, paiement de terrain, 427 m2, 1600 f, Passy (Paris) Butte l'Empereur (la)., 15 décembre 1851
  - Répertoire. 1852, 22 septembre - 1857, 18 avril, 22 septembre 1852 - 18 avril 1857; MC/RE/XL/9
  - Répertoire. 1857, 18 avril - 1861, 18 février, 18 avril 1857 - 18 février 1861; MC/RE/XL/10
  - Répertoire. 1861, 18 février - 1867, 17 septembre, 18 février 1861 - 17 septembre 1867; MC/RE/XL/11
  - Répertoire. 1867, 17 septembre - 1874, 7 août, 17 septembre 1867 - 7 août 1874; MC/RE/XL/12
  - Répertoire. 1874, 7 août - 1881, 7 juin, 7 août 1874 - 7 juin 1881; MC/RE/XL/13
  - Répertoire. 1881, 7 juin - 1889, 10 octobre, 7 juin 1881 - 10 octobre 1889; MC/RE/XL/14
  - Répertoire. 1889, 11 octobre - 1900, 23 janvier, 11 octobre 1889 - 23 janvier 1900; MC/RE/XL/15
    Répertoire des notaires Charles Victor Amy (11 octobre 1889 - 24 avril 1895) et Marie Charles Victor Amy (24 avril 1895 - 23 janvier 1900).